de: Hüllenstil: Geflochten; Wellrohr; Dehnbar geflochten; Schrumpfschlauch; Selbstschließend; Spiralwicklung; Geschlitzter Schlauch; Umwickelnd; Reißverschlusshülle; Sonstiges
en: Sleeving style: Braided; Corrugated conduit; Expandable braided; Heat-shrink; Self-closing; Spiral wrap; Split loom; Wrap-around; Zipper sleeve; Other
nl: Stijl van mantel: Gevlochten; Ribbelbuis; Uitzetbare gevlochten; Krimpkous; Zelfsluitend; Spiraalwikkel; Gesplitste beschermbuis; Omwikkelbaar; Ritshuls; Andere
sv: Hylsstil: Flätad; Korrugerat rör; Expanderbar flätad; Krympslang; Självstängande; Spiralomslag; Delad kabelkanal; Omlindning; Blixtlåshylsa; Övrigt
ru: Стиль оплетки: Плетеный; Гофрированный кабель-канал; Расширяемый плетеный; Термоусадочный; Самозакрывающийся; Спиральная обмотка; Разрезная гофра; Оборачиваемый; Чехол на молнии; Другой
hr-HR: Stil zaštitne cijevi: Pleteni; Valoviti kanal; Rastezljiva pletena; Termoskupljajuća; Samozatvarajuća; Spiralni omotač; Razrezana crijeva; Omotna; Rukav s patentnim zatvaračem; Ostalo
ko: 슬리빙 스타일: 브레이드; 주름관; 확장 편조; 열수축; 자체 폐쇄형; 나선형 랩; 분할 룸; 래프어라운드; 지퍼 슬리브; 기타
fr: Type de gaine: Tressé; Conduit ondulé; Tressé extensible; Thermorétractable; Auto-fermant; Gaine spirale; Gaine fendue; Enveloppant; Manchon à fermeture éclair; Autre
da: Kabelrørsstil: Flettet; Korrugeret rør; Udvidelig flettet; Krympestrømpe; Selvlukkende; Spiralomvikling; Delt kabelrør; Vikle-rundt; Lynlås-hylster; Andet
th: รูปแบบปลอก: ถัก; ท่อร้อยสายลูกฟูก; ถักแบบขยายได้; หดความร้อน; ปิดตัวเอง; พันแบบเกลียว; ท่อแบ่งครึ่ง; พันรอบ; ปลอกซิป; อื่นๆ
pt-BR: Estilo da manga: Trançado; Conduíte corrugado; Trançado expansível; Termorretrátil; Autofechante; Enrolamento espiral; Tubo fendido; Envolvente; Manga com zíper; Outro
it: Stile della guaina: Intrecciato; Tubo corrugato; Intrecciato espandibile; Termorestringente; Autochiudente; Avvolgimento a spirale; Guaina fessurata; Avvolgente; Guaina con cerniera; Altro
zh-CN: 套管样式: 编织; 波纹管; 可扩展编织; 热缩式; 自闭合式; 螺旋缠绕; 开口套管; 环绕式; 拉链套管; 其他
el: Στυλ μανικιού: Πλεκτό; Αυλακωτός σωλήνας; Επεκτάσιμο πλεκτό; Θερμοσυστελλόμενο; Αυτοκλειόμενο; Σπειροειδές περιτύλιγμα; Διαιρεμένος σωλήνας; Περιτυλιγμένο; Μανίκι με φερμουάρ; Άλλο
zh-TW: 套管樣式: 編織; 波紋管; 可擴充編織式; 熱收縮; 自動閉合式; 螺旋纏繞式; 開口式保護套管; 環繞式; 拉鍊式套管; 其他
bg-BG: Стил на обвивката: Плетен; Гофриран канал; Разтегателен плетен; Термосвиваем; Самозатварящ се; Спирално увиване; Разцепен кабелен канал; Обвиващ; Маркуч с цип; Други
pt-PT: Estilo da manga: Entrançado; Conduíte corrugado; Entrançado expansível; Termorretrátil; Autofechante; Proteção espiral; Tubo fendido; Envolvente; Manga com fecho; Outro
ja: スリーブスタイル: 編み込み; コルゲートコンジット; 伸縮編組; 熱収縮; 自己閉鎖式; スパイラルラップ; スプリットルーム; 巻き付け式; ジッパースリーブ; その他
es: Estilo de funda: Trenzado; Conducto corrugado; Trenzado expandible; Termocontraíble; Autocierre; Envoltura espiral; Tubo corrugado dividido; Envolvente; Manga con cremallera; Otros
vi: Kiểu ống bọc: Bện; Ống dẫn gợn sóng; Bện có thể mở rộng; Co nhiệt; Tự đóng; Quấn xoắn ốc; Ống tách; Quấn quanh; Ống khóa kéo; Khác
hu: Védőcső stílusa: Sodrott; Hullámosított védőcső; Tágulékony fonott; Hőre zsugorodó; Önzáró; Spirális burkolat; Hasított védőcső; Körbetekerhető; Cipzáras védőhüvely; Egyéb
sk-SK: Štýl objímky: Pletený; Vlnovcová chránička; Roztiahnuteľný opletený; Tepelne zmrštiteľný; Samozatváracie; Špirálový obal; Rozdelená chránička; Obtáčací; Zipsová bužírka; Iné
cs: Styl opletení: Splétaný; Vlnitá chránička; Rozpínací opletený; Smršťovací; Samouzavírací; Spirálový obal; Rozříznutá chránička; Obvodový; Zipová chránička; Jiné
lt-LT: Apvalkalo stilius: Pinti; Gofruotas vamzdis; Išsiplečiantis pintas; Termosusitraukiantis; Savaime užsidarantis; Spiralinis apvyniojimas; Perskelta apsauga; Apvyniojamas; Užtrauktukas rankovė; Kita
sl-SI: Slog tulca: Pletena; Rebrasta cev; Raztegljivo pleten; Termoskrčen; Samozapiralen; Spiralni ovoj; Razdeljen plašč; Ovijalni; Zadrga; Drugo
pl: Styl tulei: Pleciony; Peszel karbowany; Rozszerzalny pleciony; Termokurczliwy; Samozamykający; Oplot spiralny; Rozdzielony peszel; Owijający; Rękaw z suwakiem; Inne
ro-RO: Tip de manșonare: Împletit; Conductă ondulată; Împletit extensibil; Termocontractabil; Cu închidere automată; Înfășurare spiralată; Tub despicat; Înfășurabil; Manșon cu fermoar; Altele
nb: Hylsestil: Flettet; Korrugert ledning; Utvidbar flettet; Krympestrømpe; Selvlukkende; Spiralvikling; Delt kabelkanal; Viklerundt; Glidelåshylse; Annet
fi: Suojuksen tyyli: Punottu; Aaltosukka; Laajeneva punottu; Kutisteputki; Itsesulkeutuva; Spiraalikäärö; Halkaistu sukka; Ympärikäärittävä; Vetoketjullinen sukka; Muu
tr: Kılıf stili: Örgülü; Oluklu kanal; Genişleyebilir örgülü; Isıyla daralan; Kendinden kapanan; Spiral sarma; Yarık makaron; Sarmalı; Fermuarlı kılıf; Diğer